臺灣苗栗地方法院刑事判決                          九十一年度易字第二一九號
    公  訴  人  臺灣苗栗地方法院檢察署檢察官
    被      告  乙○○
                甲○○
右列被告因竊盜案件，經檢察官提起公訴（九十一年度偵字第六六二號）及移送併辦
（九十一年度偵字第一五二二號），本院判決如左：
    主  文
乙○○共同連續攜帶兇器竊盜，累犯，處有期徒刑壹年。
甲○○共同攜帶兇器竊盜，累犯，處有期徒刑拾月。
    事  實
一、甲○○曾於民國（下同）因違反麻醉藥品管理條例案件經法院判處有期徒刑六月
    ，違反槍砲彈藥刀械管制條例案件，經法院判處有期徒刑一年，定應執行刑為有
    期徒刑一年四月；八十四年間違反麻醉藥品管理條例案件，經法院判處有期徒刑
    三年六月；八十五年間因違反麻醉藥品管理條例案件，經判處有期徒刑四月，經
    接續執行後甫於九十年七月十二日執行完畢。乙○○有違反麻醉藥品管理條例前
    科，另於九十年間因竊盜案件，經法院判處有期徒刑六月確定，甫於九十年五月
    二十八日易科罰金執行完畢。二人均不知悔改，因見苗栗縣造橋鄉造橋國中對面
    丁○○所有廢棄工廠平日無人看顧，且內有鐵材足供販賣變現之用，遂共同基於
    為自己不法所有之犯意聯絡，先向某友人阿福借得客觀上足對他人生命、身體造
    成威脅之乙炔一具，於九十一年二月五日下午，由乙○○駕駛其所有車號七Ｐ─
    四四五三號自用小貨車搭載甲○○，逕行進入前開丁○○所有廢棄工廠內，由乙○○以乙炔切割工廠內之鐵條，甲○○則將業已切割完成之長形鐵條約五噸分別
    搬至旁邊整理而移置二人共同實力支配之下。嗣經丁○○發現會同其友人劉錦漢
    並報警到場，共同於同日十八時五分許當場逮捕。
二、乙○○基於概括犯意，意圖為自己不法之所有，於九十年十二月十七日十四時二
    十五分許，在苗栗縣竹南鎮竹南科學園區統寶工地製造廠房旁，竊取被害人丙○○所有之廢鐵約四百公斤（價值約八百元），將之搬至其所有７Ｐ－４４５３號
    自小貨車上，正欲駕駛上開車子逃離現場時，為陳建邦發現並通知保全員黃永宏
    、林才盛前來圍捕，仍被范某趁隙逃逸，卻留下上開７Ｐ－４４５３號自小貨車
    ，嗣經報警循線查獲。
三、案經苗栗縣警察局竹南分局報請臺灣苗栗地方法院檢察署檢察官偵查起訴及移送
    併辦。
    理  由
一、右揭犯罪事實業據被告乙○○、甲○○二人於偵、審中自白不諱，核與被害人丁○○、丙○○、證人劉錦漢、陳建邦、林才盛、黃永宏分別指訴及證述情節相符
    ，並有贓物認領保管單在卷足憑，足見被告自白與事實相符，事證明確，被告二
    人犯行均堪認定。
二、按被告乙○○、甲○○二人攜帶至現場供行竊用之乙炔一具，足以產生高熱切割
    鐵具，客觀上自足對他人生命、身體造成威脅，應屬「兇器」。又被告二人雖尚
    未將所竊得之鐵器搬至自用小貨車上，但被告甲○○已將切割完成之鐵條搬至旁
    邊整理準備載走（如甲○○警訊筆錄所載），則被告二人既已將竊得物品置於共
    同實力支配之下，所為竊盜犯行應屬既遂。另被告乙○○已將所竊得之廢鐵搬至
    其自小貨車上，此部分犯行亦屬既遂。故核被告甲○○所為，係犯刑法第三百二
    十一條第一項第三款之攜帶兇器竊盜罪。被告乙○○所為，係犯刑法第三百二十
    一條第一項第三款之加重竊盜罪及同法第三百二十條第一項之普通竊盜罪。被告
    二人所犯加重竊盜罪，彼等間有犯意連絡及行為分擔，均為共同正犯。被告乙○○前後二次竊盜犯行，時間緊接，犯罪構成要件相同，顯係基於同一概括犯意為
    之，為連續犯並依法加重其刑。被告甲○○曾於八十一年間因違反麻醉藥品管理
    條例案件經法院判處有期徒刑六月，違反槍砲彈藥刀械管制條例案件，經法院判
    處有期徒刑一年，定應執行刑為有期徒刑一年四月；八十四年間違反麻醉藥品管
    理條例案件，經判處有期徒刑三年六月；八十五年間因違反麻醉藥品管理條例案
    件，經判處有期徒刑四月，經接續執行後甫於九十年七月十二日執行完畢。被告
    乙○○曾於九十年間因竊盜案件，經判處有期徒刑六月確定，甫於九十年五月二
    十八日易科罰金執行完畢，有台灣高等法院檢察署刑案紀錄簡覆表附卷可查，均
    係於前案執行完畢五年內再犯本件有期徒刑以上之罪，均屬累犯，依法加重甲○○之刑及遞加重乙○○之刑。公訴人移送併辦部分，雖未經起訴，因與起訴部分
    有連續犯之裁判上一罪關係，本院自得一併審理，附此說明。爰審酌各被告之品
    行、犯罪之動機、目的、手段、所生之危害及犯罪後之態度等一切情狀，分別量
    處如主文所示之刑。
三、被告作案用之工具乙炔未扣案且非被告所有，不予宣告沒收，並此敘明。
據上論斷，應依刑事訴訟法第二百九十九條第一項前段，刑法第二十八條、第五十六
條、第三百二十一條第一項第三款、第四十七條，判決如主文。
本案經檢察官蔡宗熙到庭執行職務
中    華    民    國    九十一      年    五      月    十六        日
                                       台灣苗栗地方法院刑事第一庭
                                             法  官   林  誌  誠
右正本證明與原本無異。
如不服本判決，應於判決送達後十日內向本院提出上訴狀( 應附繕本 )。
                                             書記官   李  達  成
中    華    民    國    九十一      年    五      月    十六        日
附錄論罪科刑法條
刑法第三百二十條
  意圖為自己或第三人不法之所有，而竊取他人之動產者，為竊盜罪，處五年以下有
  期徒刑、拘役或五百元以下罰金。
刑法第三百二十一條
  犯竊盜罪而有左列情形之一者，處六月以上五年以下有期徒刑：
    一  於夜間侵入住宅或有人居住之建築物、船艦，或隱匿其內而犯之者。
    二  毀越門扇、牆垣或其他安全設備而犯之者。
    三  攜帶兇器而犯之者。
    四  結夥三人以上而犯之者。
    五  乘火災、水災或其他災害之際而犯之者。
    六  在車站、埠頭而犯之者。
  前項之未遂犯罰之。
